臺灣高等法院交通事件裁定　　　　　　　　　　　　九十三年度交抗字第三六八號
　　抗　告　人
　　即受處分人　甲○○
右抗告人因違反道路交通管理處罰條例案件，不服臺灣板橋地方法院九十三年度交聲
字第五○五號，中華民國九十三年四月三十日裁定，提起抗告，本院裁定如左：
    主  文
原裁定撤銷，發回臺灣板橋地方法院。
    理  由
一、按汽車駕駛人持逾期之駕駛執照駕車者，處六百元以上一千二百元以下（新臺幣
    一千八百元以上三千六百元以下）之罰鍰，並禁止其駕駛，駕駛執照並應扣繳之
    ，道路交通安全處罰條例第二十三條第一項第六款、第二項定有明文。又汽車駕
    駛人飲用酒類或其他類似物後其吐氣所含酒精濃度超過每公升○‧二五毫克或血
    液中酒精濃度超過百分之○‧○五以上者，不得駕車，道路交通安全規則第一百
    十四條第二款定有明文。而汽車駕駛人駕駛汽車，經測試檢定其酒精濃度超過規
    定標準，處新臺幣（下同）一萬五千元以上六萬元以下罰鍰，並當場移置保管其
    車輛及吊扣其駕駛執照一年，同條例第三十五條第一項第一款亦有明定。
二、原處分意旨略以：抗告人即受處分人甲○○駕駛車牌號碼二Ｅ─六二八七號（原
    審誤載為七二五二─ＦＫ號）自用小客車，於民國九十二年十二月二十八日五時
    三十三分許，受處分人駕駛執照已逾期（有效期限民國九十二年十月十二日）及
    飲酒後仍為駕駛行為，行經國道一號南向三十二．七公里處，因酒力發作，乃將
    上開車輛停靠路肩，在車內睡覺，經內政部警政署國道公路警察局第一警察隊執
    勤警員發現，受處分人進行吐氣酒精濃度測試結果，吐氣所含酒精濃度為每公升
    ○．五一點毫克，而以「１駕照逾期。２酒精測試值為○．五一毫克」之違規，
    填製內政部警政署公路警察局公警局交字第Ｚ00000000號舉發違反道路
    交通管理事件通知單舉發。嗣受處分人於應到案日期前提出申訴，經交通部公路
    總局臺北區監理所（即原處分機關）函請舉發機關調查結果，仍認其有違規行為
    ，乃於九十三年三月十八日以北監自裁字第裁四○─Ｚ00000000號裁決
    書裁處受處分人罰鍰三萬四千五百元、一千八百元（總計三萬六千三百元），並
    吊扣駕駛執照十二個月。
三、原裁定意旨略以：受處分人右揭持逾期駕駛執照駕車及酒精濃度超過規定標準之
    違規行為，有上開裁決書（見原審卷第九頁）、舉發違反道路交通管理事件通知
    單（見原審卷第八頁）附卷可稽。又受處分人於被舉發時自承在ＰＵＢ喝酒，因
    不勝酒力停在路肩休息，且現場及車內並無遺留所稱之空酒瓶，執勤員警依法舉
    發，並無不當等情，亦有內政部警政署國道公路警察局第一警察隊九十三年二月
    十日公警國一交訴字第○九三○○○○一五二號函附卷可憑（見原審卷第十一頁
    ），所辯攜帶啤酒上高速公路，將車停在路肩，隨即下車邊飲酒，邊看車流云云
    ，應係卸責之詞，不足採信。原處分機關據以援引上開規定，裁處其罰鍰三萬六
    千三百元，並吊扣其駕駛執照十二個月，並無不當，認為異議為無理由，而駁回
    受處分人異議之聲明。
四、抗告意旨略以：受處分人雖自承有到ＰＵＢ，但並未在ＰＵＢ喝酒，受處分人是
    在國道路肩喝酒，以現場之空酒瓶為憑，原審並未至現場勘驗，才會稱現場並無
    遺留空酒瓶。本案舉發單位並未提出有力證據，證明受處分人有酒後駕車之行為
    ，而舉發單位所提之證據，應包括現場錄音帶或照片，故酒後駕車之推論並不能
    成立等語。
五、經查：
（一）依受處分人郵寄給原處分機關之陳述單（見原審卷第十頁）及刑事聲明異議狀
      （見原審卷第二至六頁），受處分人似均僅對於原處分機關就酒後駕車之裁罰
      表示與事實不符，而對於持逾期駕駛執照駕車之違規行為並不爭執，則此部分
      是否未經異議而業經確定？原裁定自應先為斟酌，以確定異議之範圍。然原裁
      定未經審酌，即遽以實體上之理由，駁回受處分人此部分異議之聲明，自容有
      有未洽。
（二）關於酒後駕車部分，受處分人一再堅稱只承認有喝酒，並未承認酒後駕車，而
      係駕車停在路肩後始在該車上喝酒，車上並有剛留下之空酒瓶等情。而依前揭
      內政部警政署國道公路警察局第一警察隊九十三年二月十日公警國一交訴字第
      ○九三○○○○一五二號函記載：受處分人當時自承在ＰＵＢ喝酒，駕車行駛
      至違規地點，因不勝酒力停靠路肩休息，現場及車內並無遺留空酒瓶，且整個
      取締過程皆有錄音存證（見原審卷第十一頁）。則為警查獲當時之情狀是否果
      如上開函載？受處分人當場是否確有承認酒後駕車之違規行為？警方之錄音存
      證是否有助於上開事實之釐清？不無詳酌之餘地。原審未經查證，僅憑內政部
      警政署國道公路警察局第一警察隊前揭函示內容，即認受處分人確有上開違規
      行為，即不無斟酌之餘地。
六、原審未詳為審酌，遽予駁回受處分人聲明之異議，容有未合。受處分人提起抗告
    ，指摘原裁定不當，非無理由，自應由本院將原裁定撤銷發回，由原法院查明後
    另為適法之裁定。
據上論結，應依道路交通管理處罰條例第八十九條、道路交通案件處理辦法第二十六
條、刑事訴訟法第四百十三條前段，裁定如主文。
中　　　華　　　民　　　國　　九十三　　年　　　五　　　月　　二十八　　日
                              臺灣高等法院交通法庭
                                  審判長法  官  楊　照　男
                                        法  官  江　振　義
                                        法  官  王　詠　寰
右正本證明與原本無異。
不得再抗告。
                                        書記官  駱　麗　君
中　　　華　　　民　　　國　　九十三　　年　　　五　　　月　　二十八　　日
